臺灣臺南地方法院刑事判決　　　　　　　　　　　　　九十三年度簡上字第九八號
　　公　訴　人　臺灣臺南地方法院檢察署檢察官
　　上　訴　人
　　即　被　告　丙○○
右列上訴人因傷害案件，不服本院九十三年度簡字第四六四號，中華民國九十三年三
月十一日第一審判決（聲請案號：九十三年度偵字第一○八○號），提起上訴，本院
管轄第二審之合議庭裁定行簡式審判程序，判決如左：
    主  文
上訴駁回。
丙○○緩刑貳年。
    事  實
一、丙○○於民國九十二年九月五日十一時三十分許，在台南縣永康市○○街五巷九
    號仁愛之家敬老所餐廳內，因與同住敬老所之乙○○發生口角，待乙○○走出餐
    廳後，丙○○復跟隨出去於走廊間，基於傷害之犯意，徒手拉扯及毆打乙○○，
    致乙○○受有雙手及手臂多處抓傷、挫傷、瘀血等傷害。
二、案經乙○○訴由臺南縣警察局永康分局報請臺灣臺南地方法院檢察署檢察官偵查
    後，聲請以簡易判決處刑。
    理  由
一、訊據上訴人丙○○固坦承於前揭時、地與告訴人乙○○發生爭執等情節，然矢口
    否認有何故意傷害犯行，辯稱：我只是一時氣憤推告訴人一把，並沒有傷害告訴
    人之行為，告訴人受傷，可能是回到餐廳後告訴人拿椅子要打被告，被告拿椅子
    抵擋，二張椅子卡在一起，告訴人在拉扯時用力過猛自己受傷的云云。惟查，上
    開犯罪事實，業據告訴人乙○○指訴甚詳，且據證人即敬老所護士甲○○於本院
    審理中證述屬實。又告訴人確實受有事實欄所載之傷勢，並有蔡孟崇診所九十二
    年九月五日出具之診斷證明書一紙在卷可按（見警卷第十六頁），被告若僅推告
    訴人一把，則告訴人應無受有如事實所示傷害之理，被告所辯上情，要屬避重就
    輕之詞，不足採信。次查：被告辯稱告訴人可能係告訴人拿椅子與被告拉扯時用
    力過猛自己受傷的云云。然此僅為被告之憶測之詞，並無證據足資證明，況告訴
    人與被告均自承二人拿椅子拉扯時，椅子均未碰到對方等語（見本院審理筆錄第
    六、七、二十一頁），足認被告辯稱告訴人所受傷害係被告於餐廳外走廊間為被
    告所毆傷等語，應可採信，本件事證明確，被告犯行，應堪認定。
二、核被告所為，係犯刑法第二百七十七條第一項之傷害罪。原審以被告罪證明確，
    依刑事訴訟法第四百四十九條第一項前段、第四百五十四條第二項，刑法第二百
    七十七條第一項、第四十一條第一項前段，罰金罰鍰提高標準條例第一條前段、
    第二條，判處被告拘役二十日，並諭知如易科罰金，以銀元三百元折算一日，其
    認事用法，均無違誤，量刑亦屬妥適。被告上訴意旨指摘原判決不當，核非可採
    ，其上訴為無理由，應予駁回。末查被告前未曾受有期徒刑以上刑之宣告，有臺
    灣高等法院被告全國前案紀錄表附卷可憑。告訴人所受傷勢輕微，且被告亦表示
    係出於一時氣憤犯下無心之過等語（見庭陳補充理由狀），是足認被告經此教訓
    ，應知警惕而無再犯之虞，再參酌被告現年七十六歲年事已高，收入不豐，本院
    認所宣告之刑，以暫不執行為適當，爰併予宣告緩刑二年，以啟自新。
據上論斷，應依刑事訴訟法第四百五十五條之一第一項、第三項、第三百六十四條、
第三百六十八條，刑法第七十四條第一款，判決如主文。
本案經檢察官  丁○○  到庭執行職務。
中      華      民      國    九十三    年      七      月    二十一    日
                              臺灣臺南地方法院刑事第八庭
                                  審判長法  官  吳  勇  輝
                                        法  官  陳  映  佐
                                        法  官  蔡  直  青
右正本證明與原本無異。
不得上訴。
                                        書記官  沈  建  杉
中      華      民      國    九十三    年      七      月    二十一    日
附錄本案論罪科刑法條：
刑法第二百七十七條第一項：
傷害人之身體或健康者，處三年以下有期徒刑、拘役或一千元以下罰金。
